【裁判字號】    98,聲,875
【裁判日期】    980831
【裁判案由】    返還提存物
【裁判全文】
臺灣桃園地方法院民事裁定               98年度聲字第875號
聲  請  人  中國信託商業銀行股份有限公司
法定代理人  乙○○
相  對  人  甲○○
上列當事人間聲請返還提存物事件，本院裁定如下：
    主  文
本院九十五年度存字第三四四０號提存事件，聲請人所提存之提
存物即八十九年度甲類第五期中央政府建設公債債券，面額新台
幣貳拾萬元壹張（債券代號：Ａ八九一０五），准予返還。
    理  由
一、按訴訟終結後，供擔保人證明已定20日以上之期間，催告受
    擔保利益人行使權利而未行使，或法院依供擔保人之聲請，
    通知受擔保利益人於一定期間內行使權利並向法院為行使權
    利之證明而未證明者，法院應依供擔保人之聲請，以裁定命
    返還其提存物，民事訴訟法第104 條第1 項第3 款定有明文
    。又該條之規定，於其他依法令供訴訟上之擔保者，準用之
    ，同法第106 條亦定有明文。而此所謂訴訟終結，固應從廣
    義解釋，包括撤銷假扣押或假處分裁定及執行程序終結在內
    ，合先敘明。
二、本件聲請意旨略以：聲請人依銀行法及金融機構合併法規定
    ，於民國96年9 月8 日以合併方式概括承受花蓮區中小企業
    銀行資產負債及全部營業，有行政院金融監督管理委員會96
    年7 月26日金管銀(六)字第09600285840 號函可憑，合先敘明
    。聲請人前遵本院95年度裁全字第4826號民事假扣押裁定，
    以本院95年度存字第3440號提存事件，提供89年度甲類第5
    期中央政府建設公債債券，面額新台幣20萬元乙張為擔保，
    而對相對人之財產以本院96年度執全字第2888號實施假扣押
    在案。嗣因該執行標的業經本院96年度執字第9244號強制執
    行事件拍定，訴訟程序已告終結，聲請人聲請本院以97年度
    聲字第1803號通知相對人於收受通知後21日內行使權利，惟
    相對人未於期限內行使權利並為證明，爰依民事訴訟法第10
    4 條第1 項第3 款之規定聲請返還上開提存物等語，並提出
    本院95年度存字第3440號提存書、本院95年度裁全字第4826
    號民事裁定、本院民事執行處95年7 月7 日桃院木執95年執
    全水字第2888號函、本院民事執行處97年4 月17日桃院永執
    96年執水字第9244號函、本院民事執行處強制執行金額計算
    書分配表、本院97年11月24日桃院永民仁97年度聲字第1803
    號函等件（均影本）為證。
三、聲請人上開所主張對相對人供擔保後為假扣押，嗣因執行標
    的經另案強制執行程序拍定，訴訟程序已告終結等事實，經
    本院審核上開證物，並依職權調閱本院95年度裁全字第4826
    號假扣押卷宗、95年度存字第3440號擔保提存卷宗、96年度
    執全字第2888號執行卷宗查核無訛，堪信屬實，本件應認已
    符合上述「訴訟終結」之要件。又聲請人於上開假扣押執行
    事件終結後，向本院聲請以97年度聲字第1803號通知行使權
    利事件發函，限期催告相對人就聲請人前開假扣押之執行所
    受之損害於21日內行使權利，該通知函已於97年11月28日合
    法送達於相對人，惟相對人迄未對聲請人行使權利乙節，亦
    據本院調閱97年度聲字第1803號通知行使權利卷宗無誤，並
    有本院民事紀錄科查詢表2 紙及台灣台北地方法院98年7 月
    15日北院隆文查字第0980004136號函1 紙在卷足憑。揆諸上
    揭法律規定及說明，聲請人本件聲請於法尚無不合，應予准
    許。
四、依民事訴訟法第104 條第1 項第3 款、第106 條，裁定如主
    文。
中    華    民    國    98    年    8     月    31    日
                  民事第一庭    法  官  范明達
以上正本係照原本作成
如不服本裁定應於送達後10日內向本院提出抗告狀，並繳納抗告
費新臺幣1,000元
中    華    民    國    98    年    9     月    1     日
                                書記官  張豐松


司法院資訊處製作；財團法人民間司法改革基金會備份。
